# 请教陈版：关于对联营公司顺销交易的抵消问题

提问人：tyt818 时间：2011-01-13 12:47:57
陈版：有案例如下：甲公司持股乙公司 40 ％的股权，甲公司现金投资 1000 万元，乙公司注册资本 2500 万元，现家公司 出售土地给乙公司开发，甲公司该项资产收益 3000 万元，按规定应抵消 1200 万元，假设乙公司当年没有损益。在合并报表中，长期投资会出现－200 万？
我个人认为，应以长期投资为限处理上述内部交易的抵消问题，这样处理有规则或理论上的依据吗

回答人：chenyiwei
合并报表层面应达到的处理效果是：相当于投资方向联营企业投资 1000 万以后，又通过交易损益的方式从联营企业提前收回 1200万，其中 1000 万冲减投资成本，另 200 万可作为投资收益处理。也就是长期股权投资余额不应当因此出现负数。以后联营企业通过对外交易实现该笔内部交易损益时，相应先恢复本年度冲减的投资成本和转回提前确认的投资收益，有剩余的部分再确认为以后年度的投资收益。即不重复确认同一笔损益。

回答人：chenyiwei
回复 沙发 chenyiwei 的帖子相当于在合并层面应达到的抵销效果是： 借：土地出售损益 1200 万 贷：长期股权投资 1000 万 贷：投资收益 200 万
鉴于在投资方个别报表层面核算时，已经做了以下调整： 借：投资收益 1000 万 贷：长期股权投资 1000 万所以在合并报表编制时需要补充的抵销分录是： 借：土地出售损益 1200 万 贷：投资收益 1200 万